【裁判字號】    88,訴,862
【裁判日期】    890823
【裁判案由】    偽造文書等
【裁判全文】
臺灣臺北地方法院刑事判決                        八十八年度訴字第八六二號
    公  訴  人  臺灣臺北地方法院檢察署檢察官
    被      告  乙○○
    選任辯護人  林明珠
                張瑞釗
                葉繼升
右列被告因偽造文書等案件，經檢察官提起公訴（八十七年度偵字第二二０三四號）
，本院判決如左：
    主      文
乙○○連續行使偽造私文書，足以生損害於他人，處有期徒刑柒月。
    事      實
乙○○與丙○○均係台北市○○○路○段八十五號三樓大鑫證券股份有限公司（以下
簡稱大鑫證券公司）（現已合併於復華綜合證券股份有限公司，改稱復華證券股份有
限公司大鑫分公司）之職員，張女於大鑫證券公司內之華南商業銀行（以下簡稱華南
銀行）新生分行開立三帳戶，帳號分別為000000000000（綜合存款戶）
、000000000000（證券戶）、000000000000（員工戶），
其中000000000000帳戶及000000000000帳戶印章相同，乙
○○為在申購公開發行新股抽籤制度下增加中籤之機率，乃於民國（下同）八十七年
初向張女商借帳戶以供其參加抽籤申購新股，張女不疑有它，遂答應將000000
000000（證券戶）之帳戶借予林女使用，同時為便於林女使用該帳戶，乃應林
女要求在數張空白之「存款類取款憑條」蓋用印章交予林女。詎林女竟基於意圖為自
己不法所有概括犯意，未經張女同意，利用張女蓋章後交予林女之空白「存款類取款
憑條」，先於八十七年五月廿一日在大鑫證券公司自張女000000000000
之綜合存款戶內提領新台幣（下同）壹萬元，自張女00000000000之員工
戶內提領伍仟元侵占入己，（因張女上開三帳戶所用印章同一，是以林女可利用該蓋
用印章之取款憑條提領每一帳戶之款項），再於又林女在張女0000000000
00（證券戶）之帳戶內除參加抽籤申購新股之手續費外，並未存入任何款項，詎料
其竟意圖為自己不法所有，利用職務之便查知張女擁有「長銘」公司之股票，更於八
十七年五月廿六日在大鑫證券公司盜賣張女「長銘」股票二千股，同年廿八日再利用
張女交之「存摺類存款取款憑條」自張女證券戶內在大鑫證券公司盜領萬肆仟伍佰
元侵占入己，同日林女又再大鑫證券公司盜賣張女「長銘」股票一千股，並擬再盜領
款項，均足以損害於丙○○及大鑫證券公司之管理，然華南銀行人員發覺有異，乃通
知張女，張女始知悉上情而未遂，並被查獲。案經丙○○訴由台灣台北地方法院檢察
署檢察官偵查起訴。
    理      由
一、訊據被告矢口否認前開犯行；辯稱：我並沒盜領告訴人的錢，是告訴人欠我錢還
    我的，他有開取款條給我，他在基隆地院已判決，他欠我錢沒錯，是告訴人開取
    款條九十萬元給我領，我們另外還有協議書，都可證明我沒盜領告訴人的錢，都
    是告訴人叫我領的，領錢時我還有打電話跟告訴人確認等語。然查質偵查中告訴
    人供稱被告所辯有證人丁○○、甲○○及陳復明可證，但證人丁○○及甲○○供
    稱係被告告訴伊有經告訴人同意賣長銘股票及取款，既係聽被告所說，其證言尚
    難認為被告所辯佐證之證據；且證人陳復明復否認知悉告訴人同意被告領款及盜
    賣長銘股票之事，另查所謂協議書其協議日期為八十八年六月十七日，是在本案
    提領日期八十七年五月二十一日、二十六日、二十八日之後，亦不能阻卻被告違
    法之盜領事實，而上開事實除經告訴人丙○○及代理人趙元昊律師指訴綦詳外，
    亦經證人范維新、戊○○證述無訛；復有八十七年五月二十一日存摺類存款取款
    憑條二份、大鑫證券公司客戶交易資料查詢表乙紙、偽造之八十七年五月二十八
    日存摺類存款取款憑條乙份各影本附卷足採，所辯純係卸責之詞，無足憑信，犯
    行洵堪認定。
二、核被告所為，係犯刑法第二百十六條、第二百十條、第三百三十五條第一項之罪
    ；其偽造私文書之低度行為為行使之高度行為所吸收，不另論罪；其前後五次行
    使偽造私文書及五次侵占行為，均時間緊接，手法相同，罪名相同，顯係基於概
    括犯意為之為連續犯，應各以一罪論並加重其刑；其所犯行使偽造私文書罪及侵
    占罪間有方法結果之牽連關係為牽連犯，應從一重論處以行使偽造私文書罪。爰
    審酌被告犯罪之動機、手段、與被害人平日關係，犯罪後之態度等一切情狀，量
    處如主文所示之刑，以示懲儆。
據上論斷，應依刑事訴訟法第二百九十九條第一項前段、刑法五十六條、第二百十六
條、第二百十條、第三百三十五條第一項、第五十五條後段，罰金罰鍰提高標準條例
第一條前段，判決如主文。
本案經檢察官林秀濤到庭執行職務
中    華    民    國      八十九    年       八       月     二十三     日
                                      臺灣臺北地方法院刑事第七庭
                                          法  官  范  仁  勳
右正本證明與原本無異
如不服本判決應於送達後十日內向本院提出上訴狀
              書記官  王  黎  輝
中    華    民    國      八十九    年       八       月    二十五      日
附錄本案論罪科刑法條全文
刑法第二百十六條
行使第二百十條至第二百十五條之文書者，依偽造、變造文書或登載不實事項或使登
載不實事項之規定處斷。
刑法第三百三十五條
意圖為自己或第三人不法之所有，而侵占自己持有他人之物者，處五年以下有期徒刑
、拘役或科或併科一千元以下罰金。
前項之未遂犯罰之。


司法院資訊處製作；財團法人民間司法改革基金會備份。
